PRESENTACIÓN

Estimados señores:

Me dirijo a ustedes con el fin de remitirles mi Curriculum Vitae para ser considerado ante posibles oportunidades profesionales.

Como podrán observar en el CV adjunto, soy Licenciada en Derecho con la especialidad en Derecho empresarial por la Universidad Pablo de Olavide, Máster en Asesoría Jurídica de Empresas por el Instituto de Estudios Cajasol, Máster en Asesoría Fiscal por la Escuela Superior de Negocios GADE y Curso Superior de Prácticas Jurídicas en la Escuela CEFOEC, con la superación del exámen CAP de la Abogacía por el Colegio de Abogados de Sevilla.

Actualmente me encuentro cursando el Máster en Comercio Internacional por el IMF Business School en colaboración con la Universidad CEU San Pablo de Madrid y terminando el Máster de Liderazgo y Habilidades Directivas (los realizo a distancia para poder compatibilizarlos con cualquier trabajo).

La combinación de mi dilatada formación académica junto con el dominio del idioma del inglés (nivel C1) y la experiencia profesional que poseo, me hacen ser una profesional muy competitiva capaz de resolver cualquier situación que se me presente dentro del mundo de la asesoría jurídica empresarial.

El trabajo bien hecho es la clave para lograr el éxito en los retos profesionales que se me van planteando.

Espero tener la oportunidad de conversar con ustedes en una entrevista para personalmente exponerle mis conocimientos y mi deseo de formar parte de su grupo de trabajo.

Quedo a la espera de sus noticias.

Reciban un cordial saludo,

ANA ISABEL NOGALES MATEO

Sevilla 41928 España

nogalesmateo.ai@gmail.com 607708019



FORMACIÓN ACADEMICA

Titulación: Licenciatura de Derecho y Especialidad en Derecho empresarial.

Institución formadora: Universidad Pablo de Olavide

Fecha: 2004- 2009

OTROS CURSOS

Máster en Liderazgo y Habilidades Directivas.

Institución formadora: GADE BUSINESS SCHOOL.

Fecha inicio: 2014 - Septiembre 2014.

Máster en Comercio Internacional. (Técnico Superior en Comercio Internacional por la Universidad San Pablo CEU)

Institución formadora: IMF BUSINESS SCHOOL (Universidad CEU San

Pablo, Madrid).

Fecha: 2013- Actual Duración: 720 horas.

Máster de Asesoría Fiscal.

Institución formadora: GADE BUSINESS SCHOOL Fecha inicio: 2013- 2014 Duración: 850 horas

Curso Superior de Prácticas Jurídicas (Exámen CAP)

Institución formadora: CEFOEC. Fecha: 2012 Duración: 12 meses

Master Asesoría Jurídica de Empresa

Institución formadora: Instituto Cajasol Fecha: 2011 Duración: 9 meses

Curso de formación Especializada en" Aspectos Mercantiles, Fiscales y Laborales de la Empresa Familiar."

Institución formadora: Universidad Pablo de Olavide

Fecha: 2010 Duración: 40 horas

Curso de formación Especializada en "Impulso a la Creación de Empresas."

Institución formadora: Universidad Pablo de Olavide

Fecha: 2010 Duración: 150 horas

Curso de Formación Especializada en "Litigación Internacional en Materia Civil, Mercantil y Laboral."

Institución formadora: Universidad Pablo de Olavide

Fecha: 2010 Duración: 50 horas

Business English Course Level C1 (7,9 out of 10)

Institución formadora: Instituto de Estudios Cajasol

Fecha: 2011 Duración: 60 horas.

Curso de Inglés en el extranjero:

- The Horner School of English. Dublin, Ireland. 2004 (12 ener- 28 may). Certificate of Attendance.
- Embassy Language & Training Centres. Hastings, England. 1999 (4 jul-1 agost). Certificate of Attendance and Progress.

EXPERIENCIA PROFESIONAL

Empresa: GRUPO NOGON SL:

Puesto/Actividad desarrollada: Asesor Jurídico.

Función: Asesoramiento jurídico mercantil como el seguimiento en la negociación y contratos mercantiles para la compra- venta de finca rústica para explotación ganadera, revisión de documentos contables para la presentación del Impuesto de Sociedades, así como la propia revisión del IS, redacción de informes sobre asuntos jurídicos concernientes a la empresa y preparación de documentación para abogados externos.

Fecha: Septiembre 2013- actual.

Empresa: ASESORÍA JURÍDICA DE BANKINTER S.A.

Puesto/Actividad desarrollada: Asesor Jurídico.

Función: Ejecuciones hipotecarias de la zona de Andalucía. (Seguimiento procesal de expedientes de reclamación de deudas de entidades financieras en sede judicial, así como el asesoramiento a entidades financieras predominando las Áreas de Derecho Mercantil y Civil.

Fecha: enero 2013- julio 2013 (Carta de Recomendación)

Empresa: BALLESTA & ONEILL ABOGADOS

Puesto/Actividad desarrollada: Asesor Jurídico

Función: redacción de demandas de reclamación de cantidades. expediente de dominio, de responsabilidad del administrador, de impugnación de acuerdos sociales, de Solicitud de Medidas Cautelares, así como redacción de demandas por incumplimiento de contrato. redacción de demandas contencioso- administrativo, recursos de apelación, recurso de reposición, redacción de escrito de alegaciones ante la Administración. escrito de oposición а medidas cautelares(elaboración de informe para la Vista), contestación a diligencia de embargo por la Tesorería General de la Seguridad social, redacción de contrato de compraventa, constitución de junta de propietarios y Estatutos de la Propiedad Horizontal, redacción de ejecución de escritura de reconocimiento de deuda (solicitando su ejecución), contratación pública, así como acompañar a la Letrada del despacho a realizar gestiones, entrega de formularios al ministerio correspondiente, asistir a Notaría para elevar a escritura pública contratos privados como la compraventa de fincas, asistencia a juicios (como acompañante) y asistencia a inspecciones de trabajo entre otros.

Fecha: 2012 (abril- octubre)

Empresa: <u>HELVETIA S.A.</u>

Puesto/ Actividad desarrollada: Prácticas en el Departamento accidentes

de tráfico con lesionados. Fecha: 2010 (abril- octubre)

OTROS CONOCIMIENTOS

Idiomas:

Inglés: Alto

Informática:

PowePoint: Alto

Excel: AltoWord: AltoAccess: Medio

Carnet de Conducir tipo B (2003). Vehículo propio.

CONGRESOS Y REUNIONES

- Jornada sobre la compra de una empresa, por Roca Junyent . 2012.
- Jornada sobre la Internacionalización de las empresas. Instituto de Estudios Cajasol 2012.

- Jornada sobre las nuevas formas de refinanciación de las empresas. Instituto de Estudios Cajasol. 2012.
- Jornada "Arbitraje Comercial Internacional". Instituto de Estudios Cajasol. 2011.